臺灣高雄地方法院民事判決　　　　　　　 96年度再易字第1號
再審原告　　甲○
再審被告　　臺灣國際造船股份有限公司
法定代理人　盧海
當事人間請求聲請再審事件，再審原告對於民國96年1 月22日本
院95年度再易字第18號再審確定判決提起再審之訴，本院判決如
下：
    主  文
再審之訴駁回。
再審訴訟費用由再審原告負擔。
    理  由
一、再審原告主張：本院95年度再易字第18號民事確定判決（下
    稱前再審判決）係以本院94年度簡上字第203 號之錯誤認定
    為論據，則該判決未本於當事人之言詞辯論為之，即有不適
    用民事訴訟法第221 條之適用法規顯有錯誤之情形。又再審
    被告於本院94年度簡上字第203 號民事事件中所提辦理離職
    資料，僅足證明再審原告辦理離職退休之事實，尚不得以此
    認定再審原告已簽取新台幣65,741元之退休金，況且，在未
    辦理簽章手續而無收取證據之情形下，豈有發給支領退休金
    之理？前再審判決就此足以影響判決之重要證據漏未斟酌，
    不為辯論，亦有就足以影響於判決之重要證物漏未斟酌之再
    審事由，爰提起再審之訴等語。並聲明：(一)原確定判決廢棄
    。(二)再審被告應將離職證明書所載「本件年資已支領退休金
    」更正為「本件離職證明書，證明已支領退休之離職金」。
二、再審被告則未提出書狀為聲明及陳述。
三、按再審之訴顯無再審理由者，得不經言詞辯論，以判決駁回
    之，民事訴訟法第502 條第2 項定有明文。所謂顯無再審理
    由，係指就再審原告所主張之再審原因，無須另經調查辯論
    ，即可判定其不足以動搖原確定判決所為判斷結果而言。次
    按再審之訴，法院認無再審理由，判決駁回後，不得以同一
    事由，對於原確定判決或駁回再審之訴之確定判決，更行提
    起再審之訴，民事訴訟法第498 條之1 定有明文。
四、經查：
  (一)本件再審原告係以本院94年度簡上字第203 號判決就經濟部
    所屬事業人員退休、撫卹及資遣辦法第16條、第17條之規定
    、退休作業通知單、離職清單、人事組69年2 月21日簽暨明
    細表等重要證據漏未斟酌為由，提起前再審訴訟，而前再審
    法院於調閱本院94年度簡上字第203 號民事事件卷宗後，認
    為本院94年度簡上字第203 號判決對再審原告所主張之上開
    證據均已一一論及，並無漏未斟酌之情形，從而認定再審原
    告提起再審之訴顯無理由，不經言詞辯論逕予駁回等情，業
    經本院依職權調取前再審訴訟事件卷宗查核屬實。準此，本
    院94年度簡上字第203 號判決中既已就再審原告所主張漏未
    斟酌之證據予以論述，即無證據漏未斟酌之情形，則前再審
    判決因而認定前再審訴訟顯無再審事由，依民事訴訟法第
    502 條第2 項之規定不經言詞辯論逕予駁回，自無違背民事
    訴訟法第221 條可言，是本件再審原告主張前再審判決適用
    法規顯有錯誤云云，洵屬無據。
  (二)又再審原告主張再審被告於本院94年度簡上字第203 號民事
    事件中所提出之辦理離職資料，並非再審原告已簽取65,741
    元之退休金之證據，前再審判決有漏未斟酌重要證據之違法
    云云。惟本件再審原告就此再審事由，已於前再審訴訟中提
    出，經前再審本院審理後，認定再審原告所提之再審之訴為
    無理由，而以判決駁回確定等情，業經本院依職權調取該卷
    宗查核屬實，依上開規定，再審原告再以同一事由提起再審
    之訴，亦無足取。
五、綜上所述，再審原告提起本件再審之訴顯無理由，爰不經言
    詞辯論，逕以判決駁回之。
六、依民事訴訟法第502 條第2 項、第78條，判決如主文。
中　　華　　民　　國　　96　　年　　4 　　月　　14　　日
                  民事第二庭  審判長法  官  魏式璧
                                    法　官　莊珮君
                                    法  官  黃悅璇
正本係照原本作成。
不得上訴。
中　　華　　民　　國　　96　　年　　4 　　月　　14　　日
                              書記官　吳慕瑩
